【裁判字號】    96,訴,3651
【裁判日期】    971030
【裁判案由】    營業稅
【裁判全文】
臺北高等行政法院裁定
                                      96年度訴字第3651號
聲  請  人  甲○○
上列聲請人因原告森泰興業股份有限公司與被告財政部台北市國
稅局間營業稅事件，聲請參加訴訟，本院裁定如下：
    主  文
聲請駁回。
聲請訴訟費用由聲請人負擔。
    理  由
一、按第三人依行政訴訟法第42條第1 項之規定，聲請參加訴訟
    ，須撤銷訴訟之結果，將損害該第三人之權利或法律上之利
    益者，始得為之。
二、緣原告經人檢舉於民國( 下同)86 年8 月間無進貨事實，取
    具中華電視股份有限公司（下稱華視公司）開立之統一發票
    銷售額新臺幣（下同）745,940 元，營業稅額37,297元，作
    為進項憑證申報扣抵銷項稅額，經臺北市稅捐稽徵處（下稱
    市稅處）查獲，核定補徵營業稅額37,297元，並處罰鍰298,
    300 元。原告不服，就罰鍰申經復查遭駁回，仍表不服，提
    起訴願，經財政部台財訴字第0920067101號訴願決定撤銷上
    述復查決定，由被告另為處分。被告重核復查追減罰鍰37,3
    00元，原告猶表不服，提起訴願，經財政部台財訴字第0940
    0107500 號訴願決定撤銷上述重核復查決定，由被告另為處
    分，申經被告重核復查後，作成96年5 月10日財北國稅法一
    字第0960223683號重核復查決定變更核定罰鍰186,400 元(
    下稱原處分) ，原告仍表不服，提起訴願，經決定駁回，原
    告仍未甘服，遂向本院提起行政訴訟。嗣聲請人主張本件訴
    訟之結果，將損害其權利或法律上之利益，而依行政訴訟法
    第42條第1 項之規定聲請參加訴訟，請求撤銷原處分及財政
    部96年8 月30日台財稅第00000000000 號訴願決定云云。
三、惟查，聲請人未依規定申請營業登記，於85年至89年間銷售
    影視版權，銷售額計52,325,780元，漏開統一發票並漏報銷
    售額，逃漏營業稅計2,616,289 元等情，業經聲請人與被告
    以改處2 倍罰鍰5,232,578 元。其餘86至年間，未依規定取
    得及給予他人憑證銷售額合計24,205,086元處5%罰鍰1,210,
    254 元部分，維持原核定。合計處罰鍰6,442,832 元。其餘
    撤回，不再爭訟等內容達成和解，有申請書乙件在卷可稽，
    是本件訴訟之結果，將不致損害聲請人之權利或法律上之利
    益，與行政訴訟法第42條第1 項之規定不符，應予駁回。
四、依行政訴訟法第104 條、民事訴訟法第95條、第78條，裁定
    如主文。
中    華    民    國    97    年   10    月     30    日
                      臺北高等行政法院第一庭
                                審判長法  官  王立杰
                                      法  官  劉錫賢
                                      法  官  林惠瑜
上為正本係照原本作成。
如不服本裁定，應於送達後10日內向本院提出抗告狀（須按他造
人數附繕本）。
中    華    民    國    97    年   10    月     30    日
                                      書記官  劉道文


司法院資訊處製作；財團法人民間司法改革基金會備份。
